tr: Mil çarkının konumu: Alt ağırşak; Orta/ayarlanabilir; Geçerli değil; Üst ağırşak; Diğer
fr: Position du fuseau: Fusaïole basse; Centre / Réglable; Non applicable; Fusaïole haute; Autre
cs: Pozice přeslenu vřetena: Spodní přeslen; Středový/nastavitelný; Nelze použít; Horní přeslen; Jiné
sk-SK: Poloha valca vretena: Spodný praslen; Stredová/nastaviteľná; Neuplatňuje sa; Horný praslen; Iná
ja: スピンドル渦巻き位置: ボトムウォール; センター/調節可能; 該当なし; トップウォール; その他
ru: Позиция мутовки шпинделя: Нижнее пряслице; По центру / регулируемое; Неприменимо; Верхнее пряслице; Другое
fi: Värttinän kehrän sijainti: Alakehrä; Keskellä/säädettävä; Ei sovellettavissa; Yläkehrä; Muu
nl: Positie van spinspoel: Onderste spinklos; Midden/verstelbaar; Niet van toepassing; Bovenste spinklos; Overige
hu: Orsókarika pozíciója: Alsó karika; Középső/állítható; Nem értelmezhető; Felső karika; Egyéb
bg-BG: Позиция на вретеното на хурката: Долен прешлен; Централен/регулируем; Не е приложимо; Горен прешлен; Друго
it: Posizione del rocchetto del mandrino: Fusaiola inferiore; Centrale/regolabile; Non applicabile; Fusaiola superiore; Altro
pt-BR: Posição do espiral do eixo: Verticilo inferior; Centro/Ajustável; Não aplicável; Verticilo superior; Outros
en: Spindle whorl position: Bottom whorl; Center/Adjustable; Not applicable; Top whorl; Other
hr-HR: Položaj vretena: Donji pršljen; Sredina / Podesivo; Nije primjenjivo; Gornji pršljen; Ostalo
es: Posición del huso: Volante inferior; Central/ajustable; No aplica; Volante superior; Otro
zh-CN: 纺锤纺轮位置: 底轮; 中心/可调节; 不适用; 顶轮; 其他
pl: Położenie przęślika wrzeciona: Z dolnym przęślikiem; Środkowy / regulowany; Nie dotyczy; Z górnym przęślikiem; Inne
pt-PT: Posição do peso do fuso: Volante inferior; Centro/ajustável; Não aplicável; Volante superior; Outro
el: Θέση σφονδύλου: Κάτω σφονδύλι; Κέντρο/ρυθμιζόμενο; Δεν ισχύει; Πάνω σφονδύλι; Άλλο
ro-RO: Poziție a rotiței de fus: Fusaion inferior; Central/Ajustabil; Nu se aplică; Fusaion superior; Altele
da: Placering af ten på spindel: Bundten; Center/justerbar; Ikke relevant; Topten; Andet
ko: 가락바퀴 위치: 하단 가락바퀴; 중앙/조절형; 해당 없음; 상단 가락바퀴; 기타
sl-SI: Položaj vztrajnika vretena: Spodnje vreteno; Sredinsko/nastavljivo; Ni primerno; Zgornje vreteno; Drugo
th: ตำแหน่งของลูกตุ้มแกนหมุน: จานหมุนด้านล่าง; ตรงกลาง/ปรับได้; ไม่ระบุ; จานหมุนด้านบน; อื่นๆ
de: Position des Spindelwirtels: Fußwirtel; Mitte/Verstellbar; Nicht zutreffend; Kopfwirtel; Sonstige
vi: Vị trí con quay trục chính: Bánh đà dưới; Ở giữa/Có thể điều chỉnh; Không áp dụng; Bánh đà trên; Khác
sv: Position för spindelskiva: Bottentrissa; Mitten/justerbar; Ej tillämpligt; Topptrissa; Annat
nb: Posisjon for spinnehjul på håndtein: Bunnkrans; Senter/justerbar; Ikke aktuelt; Toppkrans; Annet
zh-TW: 主軸輪位置: 底部紡輪; 置中/可調式; 不適用; 頂部紡輪; 其他
lt-LT: Verpstės verpstuko padėtis: Apatinis smagratis; Centrinis / reguliuojamas; Netaikoma; Viršutinis smagratis; Kita